臺灣高雄地方法院刑事裁定
111年度聲字第391號
聲  請  人  臺灣高雄地方檢察署檢察官
受  刑  人  游祥志




上列聲請人因受刑人數罪併罰有二裁判以上，聲請定其應執行之
刑（111年度執聲字第302號），本院裁定如下：
    主  文
游祥志犯如附表所示之柒罪，各處如附表所示之刑，有期徒刑部
分，應執行有期徒刑肆年貳月。
    理  由
一、聲請意旨略以：受刑人游祥志因犯如附表所示之7罪，先後
    經判決確定如附表，經受刑人請求，應依刑法第50條、第53
    條及第51條第5款之規定，定其應執行之刑，爰依刑事訴訟
    法第477條第1項規定聲請裁定等語。
二、按裁判確定前犯數罪者，併合處罰之；數罪併罰，有二以上
    裁判者，依第51條之規定，定其應執行刑，刑法第50條第1
    項前段、第53條分別定有明文。次按數罪併罰，分別宣告其
    罪之刑，宣告多數有期徒刑者，於各刑中之最長期以上，各
    刑合併之刑期以下，定其刑期，但不得逾30年，刑法第51條
    第5款亦有明文。又數罪併罰之定應執行刑，係出於刑罰經
    濟與責罰相當之考量，應檢視受刑人本身及其所犯數罪反應
    之人格特性，並權衡行為人之責任、整體刑法目的及相關刑
    事政策，在量刑權之法律拘束性原則下，依刑法第51條第5
    款之規定，以限制加重原則作為量刑自由裁量權之外部界限
    ，並應受法規範秩序下比例原則、責罰相當原則等裁量權內
    部界限支配，以兼顧刑罰衡平。
三、經查，受刑人犯如附表所示之罪，先後經法院以判決判處如
    附表所示之刑，又附表編號1及2所示之罪曾經本院以110年
    度聲字第1436號裁定應執行有期徒刑5月確定，附表編號3至
    5所示之罪則曾經本院以110年度簡字第1027號判決定應執行
    有期徒刑8月確定等情，有臺灣高等法院被告前案紀錄表、
    各該刑事判決及裁定在卷可稽。本件係受刑人請求檢察官就
    附表編號1至5所示得易科罰金之罪與附表編號6及7所示不得
    易科罰金之罪，聲請定其應執行之刑，有臺灣高雄地方檢察
    署受刑人是否同意聲請定執行刑調查表1份在卷可查，是依
    刑法第50條第2項規定，自不受同法第50條第1項第1款規定
    之限制，則檢察官聲請定應執行刑，本院審核認為正當。復
    依前開說明，本院就附表所示案件再為定應執行刑之裁判時
    ，自應受前開裁判所定應執行刑之內部界限拘束，即不得重
    於上開曾定應執行刑各罪之應執行刑與其餘各罪所示刑度加
    計之總和（計算式：5月＋8月＋8月＋3年4月＝5年1月）。本院
    審酌受刑人犯各如附表所示之施用第二級毒品罪（附表編號
    1至5，共5罪）、持有第二級毒品純質淨重20公克以上之罪
    （附表編號6）、非法持有可發射子彈具殺傷力之槍枝罪（
    附表編號7），其中附表編號1至6均為違反毒品危害防制條
    例之罪，罪質亦相似，犯罪時間尚非間隔甚久，是上開施用
    第二級毒品、持有逾量第二級毒品等6罪，於定執行刑時之
    非難重複程度非低；而其餘非法持有槍枝罪，則與上開違反
    毒品危害防制條例6罪之罪質、犯罪型態及手段均迥異，復
    參酌受刑人於民國111年3月3日以書面表示希望法院從輕量
    刑之意見（見執聲卷第4頁），兼衡責罰相當與刑罰經濟之
    原則，爰就附表編號1至7宣告有期徒刑部分，裁定如主文所
    示之應執行刑。另受刑人所犯原得易科罰金之罪（附表編號
    1至5），因與不得易科罰金之罪併合處罰之結果，均不得易
    科罰金，參照司法院大法官會議釋字第144號解釋意旨，自
    毋庸為易科罰金折算標準之諭知，併此敘明。
四、依刑事訴訟法第477條第1項，刑法第50條第1項但書第1款、
    第2項、第53條、第51條第5款，裁定如主文。
中　　華　　民　　國　　111 　年　　3 　　月　　22　　日
                  刑事第六庭    法　官  莊維澤
以上正本證明與原本無異。
如不服本裁定，應於送達後5 日內，向本院提出抗告狀。
中　　華　　民　　國　　111 　年　　3 　　月　　22　　日
                                書記官　吳韻芳
附表：
編號 罪名 宣告刑 犯罪日期（民國） 最後事實審  確定判決  備註        法院及案號 判決日期 法院及案號 確定日期   1 施用第二級毒品罪 有期徒刑4月，如易科罰金，以新臺幣1,000元折算1日 109年4 月5日 高雄地院 109年度簡字第2947號 109 年11月26日 同左 110年1月19日 高雄地檢110年度執字第1019號 編號1至2曾定應執行有期徒刑5月確定 2 施用第二級毒品罪 有期徒刑3 月，如易科罰金，以新臺幣1,000元折算1日 109年4月19日 高雄地院110年度簡字第640號 110年3月16日 同左 110年5月11日 高雄地檢110年度執字第3684號  3 施用第二級毒品罪 有期徒刑4月，如易科罰金，以新臺幣1,000元折算1日 109年7 月28日 高雄地院110年度簡字第1027號 110年6月7日 同左 110年8月13日 高雄地檢110年度執字第6062號  編號3至5曾定應執行有期徒刑8月確定  4 施用第二級毒品罪 有期徒刑3 月，如易科罰金，以新臺幣1,000元折算1日 109年6月20日23時33分許為警採尿回溯前96小時(不含公權力拘束期間) 同上 同上 同左 同上   5 施用第二級毒品罪 有期徒刑3 月，如易科罰金，以新臺幣1,000元折算1日 109年10月21日3時10分許為警採尿回溯前96小時(不含公權力拘束期間) 同上 同上 同左 同上   6 持有第二級毒品純質淨重20公克以上之罪 有期徒刑8 月 109年10月底某日 高雄地院110年度審訴字第585號、110年度審易字第869號 110年10月27日 同左 110年11月24日 高雄地檢 111年度執字第105號  7 非法持有可發射子彈具殺傷力之槍枝罪 有期徒刑3年4月，併科罰金新臺幣6萬元，罰金如易服勞役，以新臺幣1,000元折算1日 109年3月中旬某日至同年4月5日 高雄地院110年度訴緝字第55號 110年12月28日 同左 111年2月8日 高雄地檢 111年度執字第1561號